臺灣桃園地方法院刑事判決　　　　　　　　　　　　　九十三年度訴緝字第六三號
　　公　訴　人　臺灣桃園地方法院檢察署檢察官
　　被　　　告　乙○○
右列被告因妨害自由等案件，經檢察官提起公訴（九十一年偵緝字第一三一號、第一
三七號）後，聲請改依協商程序而為判決，本院判決如左：
    主  文
乙○○以脅迫使人行無義務之事，累犯，處有期徒刑伍月；又意圖為自己不法之所有
，以恐嚇使人將本人之物交付，未遂，累犯，處有期徒刑捌月，應執行有期徒刑壹年
。
    事實及理由
一、犯罪事實：
    (一)被告乙○○為圖逼使被害人林秀子外出與其會面，於九十年六月十八日十二時
      三十分許，至林秀子之女甲○○就讀位於桃園縣蘆竹鄉海湖國小，誘騙甲○○
      隨其前往桃園縣蘆竹鄉○○路與海湖東路附近，旋撥打電話向林秀子脅迫稱：
      如果不至桃園縣蘆竹鄉頭前三一之三號林秀子住處附近與其見面，將要對甲○
      ○不利等語，林秀子迫於無奈始騎乘伊所有機車赴約，渠料，被告與林秀子見
      面後，被告又對林秀子稱：若不讓他騎乘機車搭載，要讓林秀子及伊家人、還
      有上班公司之主任死光光等語，以此脅迫林秀子將機車交由被告騎乘，待被告
      將林秀子及甲○○母女載至林秀子住處附近路口，被告應林秀子之請讓李鈺喧
      先行返家後，繼之要求林秀子陪同其至板橋附近閒逛，直至同年月十九日凌晨
      三時許，被害人林秀子才趁被告於寄宿賓館睡覺之際，獨自騎乘機車返家，被
      告乙○○即以此脅迫被害人林秀子行無義務之事。
    (二)另被告乙○○基於意圖為自己不法所有之犯意，得知被害人林秀子每日均會騎
      乘機車至桃園縣蘆竹鄉○○路○段附近送報，遂於九十年七月二十三日凌晨六
      時許，等候在桃園縣蘆竹鄉○○路○段五六零巷口，見林秀子騎乘機車經過，
      旋跳上機車後座，持事先準備好之彎刀抵住林秀子腰部，以缺錢花用為由，要
      求被害人林秀子交付一千元，被害人林秀子因受被告持刀脅迫而答稱：伊身上
      無現金，惟可向友人王英勳借錢等語，被告乙○○遂要求被害人林秀子與其一
      同向王英勳借款，被害人林秀子迫於無奈，而聽從被告指示，騎車搭載被告至
      桃園縣鹽庫街附近，被告將所持彎刀丟棄後，再改由被告騎乘該機車搭載林秀
      子前往桃園縣蘆竹鄉○○路○段二三四號王英勳住處，以此方式限制林秀子行
      動自由。嗣於同日上午十時許，被告與被害人林秀子一同至王瑛勳處借款，因
      王瑛勳發覺事情有異，未同意交付金錢，始未得手。
二、證據：
    (一)被告乙○○於偵訊及本院審理中之自白。
    (二)被害人林秀子、甲○○分別於警訊、偵訊、本院審理時所為指述，以及證人王
      英勳於警訊及本院審理中所為證詞。
三、本件經檢察官與被告於審判外達成協商之合意且被告已認罪，其合意內容為：就
    如犯罪事實欄(一)所載之被告犯強制罪、恐嚇罪，從一重論以強制罪，被告願受科
    刑範圍為有期徒刑五月，另就犯罪事實欄(二)所載之被告犯恐嚇取財未遂罪、妨害
    自由罪，從一重論以恐嚇取財未遂罪，被告願受有期徒刑八月，並就上開二罪刑
    定其應執行刑為有期徒刑一年。經查，上開協商合意並無刑事訴訟法第四百五十
    五條之四第一項所列情形之一，檢察官聲請改依協商程序而為判決，本院爰不經
    言詞辯論，於協商合意範圍內為協商判決。至被告持以脅迫被害人林秀子所用之
    彎刀一把，業經被告丟棄於垃圾桶內而未扣案，此為被告所供承，且本案案發迄
    今已三年有餘，衡情該把彎刀應已滅失而不存在，爰不予宣告沒收，特此敘明。
四、依刑事訴訟法第四百五十五條之二第一項、第四百五十五條之四第二項、第四百
    五十五條之八，刑法第三百零四條第一項、第三百零五條、第三百零二條第一項
    、第三百四十六條第一項、第三項、第五十五條、第四十七條、第二十六條前段
    ，罰金罰鍰提高標準條例第一條前段，判決如主文。
五、本判決除有刑事訴訟法第四百五十五條之四第一項第一款、第二款、第四款、第
    六款、第七款所定情形之一，或違反同條第二項規定者外，不得上訴。
六、如不服本件判決，得自收受判決送達之日起十日內，向本院提出上訴書狀，上訴
    於第二審法院。
中      華      民      國    九十三    年      七      月     十二     日
                                      台灣桃園地方法院刑事第六庭
                                          審判長法  官  林孟宜
                                                法  官  錢建榮
                                                法  官  何俏美
右正本證明與原本無異。
本判決除有刑事訴訟法第四百五十五條之四第一項第一款、第二款、第四款、第六款
、第七款所定情形之一，或違反同條第二項規定者外，不得上訴。
如不服本件判決，得自收受判決送達之日起十日內，向本院提出上訴書狀，上訴於第
二審法院。
                                                書記官  王泰元
中      華      民      國     九十三   年       七     月     十三     日
附錄：本案論罪科刑法條全文
刑法第三百零二條
私行拘禁或以其他非法方法，剝奪人之行動自由者，處五年以下有期徒刑、拘役或三
百元以下罰金。
因而致人於死者，處無期徒刑或七年以上有期徒刑，致重傷者，處三年以上十年以下
有期徒刑。
第一項之未遂犯罰之。
刑法第三百零四條：
以強暴、脅迫使人行無義務之事或妨害人行使權利者，處三年以下有期徒刑、拘役或
三百元以下罰金。
前項之未遂犯罰之。
刑法第三百零五條
以加害生命、身體、自由、名譽、財產之事，恐嚇他人致生危害於安全者，處二年以
下有期徒刑、拘役或三百元以下罰金。
刑法第三百四十六條：
意圖為自己或第三人不法之所有，以恐嚇使人將本人或第三人之物交付者，處六月以
上五年以下有期徒刑，得併科一千元以下罰金。
以前項方法得財產上不法之利益，或使第三人得之者，亦同。
前二項之未遂犯罰之。
